臺北高等行政法院判決
　　　　　　　　　　　　　　　　　　 94年度訴字第00039號
　　　　　　　　　　　　　　　.
原　　　告　甲○○
被　　　告　銓敘部
代　表　人　乙○○部長）住同.
訴訟代理人　丙○○
訴訟代理人　丁○○
上列當事人間因退休事件，原告不服公務人員保障暨培訓委員會
中華民國93年11月2日93公審決字第0329號復審決定，提起行政
訴訟。本院判決如下：
    主  文
原告之訴駁回。
訴訟費用由原告負擔。
    事  實
一、事實概要：原告原任臺灣臺北少年觀護所政風室主任，其自
    願退休案經被告民國（下同）93年6月10日部退二字第
    0932377999號函核定自93年7月5日生效，並於該函備註(五)載
    明：原告退休事實表填歷任職務序號(1)至(2)，自56年12 月
    至60年8月，在國防部海軍第一造船廠擔任技訓生、聘雇人
    員、序號(3)自60年8月至62年8月服陸軍憲兵役，及序號(4)自
    63年10月至68年2月於國防部海軍第一造船廠擔任聘雇人員
    （下稱系爭軍職年資），經國防部海軍總司令部93年5月27
    日海務字第0930002929號函查復略以：原告於海軍第一造船
    廠技徒訓練班第11期汽機科受訓，受訓期間屬技徒身分，並
    非正式員工，亦非服務時間，另於58年9月11日起至60年8月
    31 日止，服務於第一造船廠鉗工場擔任鉗工，於60年8月18
    日至62年8月17日徵服兵役，又於63年10月28日返廠復補至
    68 年2月23日離職；服務期間係屬技工身分。上開軍職年資
    中，除60年8月18日至62年8月17日徵服兵役之2年義務役軍
    職年資，符合併計公務人員退休年資外，其餘年資均未經國
    防部相關權責單位查註，依規定不符採計公務人員退休年資
    ，乃於93年6月10日以部退二字第0932377999號函核定其退
    休案。原告不服，提起復審，遭復審決定駁回，遂向本院提
    起行政訴訟。
二、兩造聲明：
　(一)原告聲明：
    1.復審決定及原處分均撤銷。
    2.請求命被告作成准予採計原告軍職年資7年10個月之處分
    。
    3.訴訟費用由被告負擔。
  (二)被告聲明：
    1.駁回原告之訴。
    2.訴訟費用由原告負擔。
三、兩造之爭點：
  (一)原告主張：
    1.被告銓敘部90年8月9日（九十）退二字第2057075號通函
      中央暨地方各主管人事機構配合辦理之「公務人員具有退
      撫新制施行前軍職、教育、公營事業、聘用及臨時人員等
      年資採計規定，須檢附之證件及查證方式一覽表」規定。
      被告銓敘部於答辯書指稱：「有關軍職年資得否採計為公
      務人員退休年資，該部歷來均依國防部及其相關權責單位
      之查證結果辦理」。原告依該通函規定，經由前服務機關
      台灣台北監獄90年9月10日北監守人字第6022號及91年1月
      7日北監守人字第0913000017號函請國防部海軍總司令部
      查證，併計公職退休年資，經國防部海軍總司令部91年10
      月17日（九一）挹勤字第6571號書函查證，原告之軍職年
      資得採計一年八月十九日整。義務役軍職年資二年整，合
      計年資為三年八月十九日整，至為明確。原告據此查證書
      函，填具退休事實表報請退休。被告銓敘部未檢具原告所
      提國防部海軍總司令部已查證得採計軍職年資之書函，卻
      再函請國防部海軍總司令部查證另一段技訓生及評價雇用
      人員（工等部分）年資，致國防部海軍總司令部將技工工
      等年資與原查證得採計公職退休軍職年資一年八月十九日
      混淆，產生誤解。且答辯意旨，前後矛盾，引述被告銓敘
      部91年7月12日邀集國防部等相關機關到部開會研商，會
      議決議略以，國軍評價聘雇人員年資，不符軍職年資查註
      作業規定。然國防部海軍總司令部前開查證函係於91年10
      月17日在該決議之後。顯然查證軍職年資權責機關國防部
      海軍總司令部之決定，不受被告銓敘部前開會議決議之拘
      束，理當予肯定，被告銓敘部卻失察、誤導公務人員保障
      暨培訓委員會之判斷決定，顯有違誤。
    2.原告所提技訓生之訓練期間依被告銓敘部88年12月16日（
      八八）台特三字第1835376號函釋規定：國軍軍事學校各
      班隊基礎教育時間併計退除年資統計表，備註說明第六、
      七、九點說明，適用於87年6月5日以後退伍退休之軍公教
      人員。被告銓敘部未依該函實質審查及客觀判斷，驟然審
      定該訓練期間非正式員工，亦非服務期間，稍嫌主觀，似
      有未當，有誤導公務人員保障暨培訓委員會之判斷。
    3.按國軍及雇用人員管理規則係60年5月27日國防部（60）
      藍本第1688號令訂定發布，該規則第2條規定評價聘雇人
      員係指經國防部核定聘雇員額之軍工廠所聘雇之員工，原
      告服務於海軍第一造船廠，自應有適用，且依國防部海軍
      總司令部91年11月17日（九一）挹勤字第6571號書函說明
      四，引述國防部85年6月10日（八五）易昇字第10126號令
      頒「國軍編制外或臨時聘雇人員年資查證作業規定」：「
      對於60年5月29日實施聘雇新制前之編制外或臨時約聘雇
      人員，當事人若係於60年5月29日以後離職，惟其年資亦
      僅採計至60年5月29日當日止，直後編制外或臨時聘雇之
      年資不得查註併計」。準此，國防部海軍總司令部查證原
      告58年9月11日至60年5月29日當日止，計一年八月十九日
      整，與該規則規定不謀而合，確屬正確之查證年資。按中
      央法規標準法規定，行政規章自發布日起第三日生效。
    4.被告銓敘部為公務人員退休主管機關，然應當尊重軍職查
      證機關國防部海軍總司令部之查證結果辦理。又公務人員
      保障暨培訓委員會就複審案件僅就被告銓敘部函送資料採
      書面審查，未就具體事實及原告所提之資料為實質審查逕
      為決定，且該決定確定後有拘束各關係機關之效力，影響
      原告權益至鉅；復依行政院人事行政局93年9月24日局給
      字第0930028873號函示原告服務海軍第一造船廠技工身分
      依國防部93年9月7日睦暽字第0930013339號書函係屬編制
      外人員，依規定不發退遣費，原告於93年11月15日申復，
      行政院人事行政局93年11月25日局給字第0930035061號函
      轉國防部卓處，依國防部人力司函轉國防部海軍總司令部
      該部以93年12月27日海務字第0930007810號函復引用國軍
      聘雇人員管理規則之舊規定，依規定不發退遣金語焉不詳
      ，讓原告無所適從。故被告銓敘部原處分不無違法之處，
      公務人員保障暨培訓委員會復審決定欠週延，國防部海軍
      總司令部函復原告技工年資不發給退遣金語意不明，未就
      原告申復書內容函復，該段年資爰請依行政院88 年11月
      25日台（八十八）人政給字第211328號函檢送之「工友依
      法改任適用事務管理規則之機關學校編制內職員後，依公
      務人員退休法辦理退休，其曾任工友年資之處理原則」規
      定計算退職金，為適法之裁判。請判決如起訴之聲明。
  (二)被告主張：
    1.查公務人員退休法第2條規定：「本法所稱退休之公務人
      員係指依公務人員任用法律任用之現職人員。」同法施行
      細則第2條規定：「（第1項）本法第2條所稱公務人員任
      用法律，指銓敘部所據以審定資格或登記者屬之。（第2
      項）所稱公務人員以有給專任者為限。」第44條規定：「
      公務人員在本法修正施行前之年資併計…仍適用本細則修
      正前規定…」。復查71年2月2日修正施行之公務人員退休
      法施行細則第10條規定：「依本法退休人員，具有左列曾
      任年資，得合併計算…二、曾任軍用文職年資，未併計核
      給退休俸，經銓敘部登記有案，或經國防部核實出具證明
      者。三、曾任下士以上之軍職年資，未核給退役金或退休
      俸，經國防部核實出具證明者。…」。又查陸海空軍軍官
      士官服役條例施行細則第25條第1項規定：「合於支領退
      除給與之軍官、士官，在本條例施行前之年資，依左列規
      定併計退除給與…二、退伍除役時轉任公務人員或教育人
      員，不願支領軍職退除給與而志願併計支領公務人員或教
      育人員退休給與者，應俟辦理退休 (撫卹)時，由現職機
      關檢附原始緩發退伍金支付證或退除給與結算單，層報退
      休(撫卹)核定機關轉送國防部或各總 (司令)部按權責辦
      理軍職年資查證。」。另查「國軍編制外或臨時聘雇人員
      年資准予併計公職退休查註作業規定」略以，曾任國軍單
      位擔任約僱之編制外或臨時聘雇人員辦理年資查註併計公
      職退休者，以60年5月29日以前之年資為限。第查有關國
      軍編制外評價聘雇人員年資得否併計公務人員退休年資一
      節，前經被告於91年7月12日邀集國防部等相關機關到部
      開會研商，獲致決議略以：「曾任49年11月22日國軍聘雇
      人員管理規則訂定後，依該規則第7條進用之第5類工廠雇
      工之工等年資、依聯勤工廠工人管理規則進用之工人年資
      及60年5月27日國軍聘任及雇用人員管理規則訂定後之評
      價聘雇年資，以其係屬工等年資，不得據以併計公務人員
      退休；至於非在政府預算項下僱用之聘雇人員年資，亦不
      得據以併計公務人員退休年資。另並請國防部等權責單位
      ，於軍職人員查註函內詳實註明其進用法令依據及是否在
      政府預算項下支薪、是否屬工等年資等，並請註明據以查
      註之法源依據，俾作為本部採認併計公務人員退休年資之
      依據。」準此，公務人員所具曾任軍職年資，必須未曾併
      計核給退休俸或退役金，並經國防部核實出具證明或經各
      總（司令）部按權責辦理查證（註）者，方得併計為公務
      人員退休年資，合先敘明。
    2.本案原告自58年9月11日起至60年8月於前海軍第一造船廠
      鉗工場擔任鉗工之軍職年資，既經國防部海軍總司令部93
      年5月27日函復：係屬技工身分之年資，依國防部51年6月
      15日（五一）法甲字第8號令修正「國軍聘雇人員管理規
      則」進用，依規定不發退遣金。且以原告進用依據及所從
      事之工作業經海軍總司令部查註，係屬工等年資，亦未經
      國防部等權責單位出具查註得以併計公務人員退休年資證
      明，自與首揭公務人員退休年資採計規定未符，故被告未
      予採認原告該段工等年資併計退休年資，於法並無違誤。
    3.至於原告指稱國防部海軍總司令部於91年10月17日以（九
      一）挹勤字第6571號書函，查證其自58年9月11日至60年5
      月29日計1年8個月19日整之年資得予查註併計公務人員退
      休年資一節，茲說明如下：
      (1)本案原告自58年9月11日起任職第一造船廠評價雇用技
        術員至60年8月17日年資，雖經國防部海軍總司令部於
        91年10月17日以（九一）挹勤字第6571號書函查復得依
        「國軍編制外或臨時聘雇人員年資准予併計公職退休查
        註作業規定」採計至60年5月29日止，計1年8個月19日
        ；惟因原告該項年資既為評價雇用技術員，自應依被告
        91年7月12日會議決議辦理。據此，被告為期審慎，乃
        於原告退休案到部後，再依前開陸海空軍軍官士官服役
        條例施行細則第25條第1項規定，檢附相關證件函請國
        防部相關權責查證，案經國防部海軍總司令部93年5月
        27日海務字第0930002929號函查復略以：原告於第一造
        船廠技徒訓練班第11期汽機科受訓，受訓期間屬技徒身
        分，並非正式員工，亦非服務時間，另於58年9月11日
        起至60年8月31日止，服務於第一造船廠鉗工場擔任鉗
        工，於60年8月18日至62年8月17日徵服兵役，又於63年
        10月28日返廠復補至68年2月23日離職，服務期間係屬
        技工身分。因此，被告爰未予採計，於法並無違誤。
      (2)依公務人員退休法施行細則第21條規定，各機關之退休
        案係報由被告審定，因此軍職年資可否併計於公務人員
        年資辦理退休，其核定權屬被告，國防部等權責單位亦
        僅負查證軍職年資義務，並無認證得否併計公務人員退
        休年資之權責。是以，被告於接獲退休案件，如案附退
        休事實表內填列有軍職年資者，即應檢附退休案附之相
        關證明文件函請國防部或其所屬各總部依權責查註得以
        併計公務人員退休年資後，始據以辦理採認併計公務人
        員退休年資；換言之，縱使軍職年資查證函內表示年資
        得併計公職年資，亦僅提供被告參考，尚難謂已發生法
        律效果，併予敘明。
      (3)另查原告曾就上開國防部91年10月17日函查證結果提起
        訴願及行政訴訟，均經國防部認定該函係對原告軍職年
        資之查證行為，並非行政處分，均經駁回在案。
    4.另原告稱56年12月至58年8月於第一造船廠技訓期間，係
      屬基礎教育訓練期間，被告未依被告88年12月16日（八八
      ）台特三字第1835376號函釋規定，採計其軍職年資一節
      ：
      (1)依國防部海軍總司令部91年10月17日（九一）挹勤字第
        6571號書函說明二載明略以：原告於第一造船廠受訓期
        間屬技徒身分，與一般軍事學校為培養軍、士官幹部而
        施予軍事訓練有所不同，且依招訓契約記載，招訓者為
        技藝訓練，並無公法上抵免兵役之效果，且非國防部簽
        奉核定所核認之技術生軍事受訓身分範圍內，故該段年
        資無法併計公職年資。次依國防部62年10月4日（六二
        ）務實字第3306號令頒訂之國軍技術學生服役處理規定
        四、五規定略以：技術學生應在訓練期間完成預備士官
        教育（包括新兵入伍教育8至16週及專長教育20週），
        成績合格者，由各總部發給退伍證書及預備士官適任證
        書（交由服務單位保管，俟服務期滿或獲核准脫離職務
        時發給之），以後備軍人身分列管。惟查原告案附退休
        相關證明文件中，並無提出依上開可供併計退除年資之
        相關資料。
      (2)再查被告上開88年12月16日函（有關國軍軍事學校各班
        隊基礎教育時間併計退除年資統計表），係供具有軍事
        學校基礎教育年資者折算義務役役期之參考，並就軍校
        自費生僅入伍教育可折抵為義務役之役期予以規範。而
        原告該段受訓期間因屬技徒身分，與被告上開88年12月
        16日函釋規定亦屬有間，故被告未採認原告該段年資併
        計公務人員退休年資，於法並無不合，併予敘明。
    5.綜上所述，公務人員保障暨培訓委員會93年11月2日93公
      審決字第0329號復審決定書，於法並無不合，並請駁回原
      告之訴。
    理  由
一、原告於本院94.10.25準備程序中當庭撤回對被告公務人員保
    障暨培訓委員會之起訴，此部分自毋庸審理，合先敘明。
二、按公務人員退休法第2條規定：「本法所稱退休之公務人員
    係指依公務人員任用法律任用之現職人員。」同法施行細則
    第2條第1項規定：「本法第2條所稱公務人員任用法律，指
    銓敘部所據以審定資格或登記者屬之。」、同條第2項規定
    ：「所稱公務人員以有給專任者為限。」、同法第44條規定
    ：「公務人員在本法修正施行前之年資併計．．．仍適用本
    細則修正前規定．．．」；又按71年2月2日修正施行之公務
    人員退休法施行細則第10條規定：「依本法退休人員，具有
    左列曾任年資，得合併計算．．．二曾任軍用文職年資，未
    併計核給退休俸，經銓敘部登記有案，或經國防部核實出具
    證明者。三曾任下士以上之軍職年資，未核給退役金或退休
    俸，經國防部核實出具證明者。．．．」；再者，陸海空軍
    軍官士官服役條例施行細則第25條第1項規定：「合於支領
    退除給與之軍官、士官，在本條例施行前之年資，依左列規
    定併計退除給與．．．二退伍除役時轉任公務人員或教育人
    員，不願支領軍職退除給與而志願併計支領公務人員或教育
    人員退休給與者，應俟辦理退休 (撫卹)時，由現職機關檢
    附原始緩發退伍金支付證或退除給與結算單，層報退休 (
    撫卹)核定機關轉送國防部或各總 (司令)部按權責辦理軍職
    年資查證。」另查「國軍編制外或臨時聘雇人員年資准予併
    計公職退休查註作業規定」，曾任國軍單位擔任約僱之編制
    外或臨時聘雇人員辦理年資查註併計公職退休者，以「60年
    5月29日」以前之年資為限。據上，公務人員所具曾任軍職
    年資，必須未曾併計核給退休俸或退役金，並經國防部核實
    出具證明或經各總（司令）部按權責辦理查證（註）者，始
    得併計為公務人員退休年資，先予敘明。
三、查本件兩造主要爭執在：原告退休事實表填歷任職務序號：
    (1)至(2)，自56年12月至60年8月，在國防部海軍第一造船廠
    擔任技訓生、聘雇人員，(3)自60年8月至62年8月服陸軍憲兵
    役，及(4)自63年10月至68年2月於國防部海軍第一造船廠擔
    任聘雇人員，合計10年7個月是否屬軍職年資而得併計退休
    年資。對此原告主張依國軍及雇用人員管理規則係60年5月
    27日國防部（60）藍本第1688號令訂定發布，該規則第2條
    規定評價聘雇人員係指經國防部核定聘雇員額之軍工廠所聘
    雇之員工，原告服務於海軍第一造船廠，自應有適用，另所
    提技訓生之訓練期間依被告銓敘部88年12月16日（八八）台
    特三字第1835376號函釋規定適用於87年6月5日以後退伍退
    休之軍公教人員，原告亦有適用，又原告前由服務機關台灣
    台北監獄90年9月10日北監守人字第6022號及91年1月7日北
    監守人字第0913000017號函請國防部海軍總司令部查證，
    併計公職退休年資，經國防部海軍總司令部91年10月17日（
    九一）挹勤字第6571號書函查證，原告之軍職年資得採計一
    年八月十九日整。義務役軍職年資二年整，合計年資為三年
    八月十九日整，至為明確，被告銓敘部未依該等函令為實質
    審查及客觀判斷，即否准併計退休年資，與法未合等語。被
    告則以原告曾就上開國防部91年10月17日函查證結果提起訴
    願及行政訴訟，均經國防部認定該函係對原告軍職年資之查
    證行為，並非行政處分，均經駁回在案，又有關系爭軍職年
    資可否併計於公務人員年資辦理退休，其核定權屬被告，國
    防部等權責單位亦僅負責查證而已，縱使原告所稱其原所屬
    機關就其軍職年資查證函，表示上開系爭年資得併計公職年
    資，亦僅提供被告參考而已，難謂已發生法律效果，系爭軍
    職年資既經國防部海軍總司令部93年5月27日海務字第
    0930002929號函查復未經查註，依規定自不符採計公務人員
    退休年資等語，資為答辯。經查：
    (一)原告經由前服務機關台灣台北監獄90 年9月10日北監守人
      字第6022號及91年1月7日北監守人字第0913000017號函請
      國防部海軍總司令部查證，併計公職退休年資，經國防部
      海軍總司令部91年10月17日（九一）挹勤字第6571號書函
      查證，原告之軍職年資得採計一年八月十九日整。義務役
      軍職年資二年整，合計年資為三年八月十九日整，至為明
      確等語。惟查有關系爭軍職年資可否併計於公務人員年資
      辦理退休，其核定權屬被告，國防部等權責單位僅負責查
      證而已，縱使原告所稱其原所屬機關就其軍職年資查證函
      ，表示上開系爭年資得併計公職年資，亦僅提供被告參考
      而已，難謂已發生法律效果。依前開陸海空軍軍官士官服
      役條例施行細則第25條第1項規定，自應以被告就具體個
      案之函查權責機關之覆函，即國防部海軍總司令部93年5
      月27日海務字第0930002929號函復為準據，原告主張應參
      據其原服務機關函查之復函等云，於法尚屬無據。
    (二)原告另主張依國軍及雇用人員管理規則係60年5月27日國
      防部（60）藍本第1688號令訂定發布，該規則第2條規定
      評價聘雇人員係指經國防部核定聘雇員額之軍工廠所聘雇
      之員工，原告服務於海軍第一造船廠，自應有適用等語。
      然查，本件本案原告自58年9月11日起任職第一造船廠評
      價雇用技術員至60年8月17日年資，固經國防部海軍總司
      令部於91年10月17日以（九一）挹勤字第6571號函，查復
      得依「國軍編制外或臨時聘雇人員年資准予併計公職退休
      查註作業規定」採計至60年5月29日止，計1年8個月19日
      ，惟因原告該項年資既為評價雇用技術員，既經被告依前
      開陸海空軍軍官士官服役條例施行細則第25條第1項規定
      ，檢附相關證件函請國防部相關權責查證，經國防部海軍
      總司令部93年5月27日海務字第0930002929號函查復，略
      以原告於第一造船廠技徒訓練班第11期汽機科受訓，受
      訓期間屬「技徒身分」，並非正式員工，亦非服務時間，
      另於58年9月11日起至60年8月31日止，服務於第一造船廠
      鉗工場擔任「鉗工」，於60年8月18日至62年8月17日徵服
      兵役，又於63年10月28日返廠復補至68年2月23日離職，
      服務期間係屬「技工身分」，並未查復具軍職年資或有國
      軍及雇用人員管理規則之適用，此部分，難認原告之上開
      主張可採憑。
    (三)原告雖復稱，其「56年12月至58年8月」於第一造船廠技
      訓期間，係屬基礎教育訓練期間，被告未依被告88年12
      月16日（八八）台特三字第1835376號函釋規定，採計其
      軍職年資等語。惟查，依國防部海軍總司令部91年10月17
      日（九一）挹勤字第6571號書函說明二載明略以：原告於
      第一造船廠受訓期間屬技徒身分，與一般軍事學校為培養
      軍、士官幹部而施予軍事訓練有所不同，且依招訓契約記
      載，招訓者為技藝訓練，並無公法上抵免兵役之效果，且
      非國防部簽奉核定所核認之技術生軍事受訓身分範圍內，
      故該段年資無法併計公職年資。另國防部62年10月4日（
      六二）務實字第3306號令頒，「國軍技術學生服役處理規
      定」4及5條規定：技術學生應在訓練期間完成預備士官教
      育（包括新兵入伍教育8至16週及專長教育20週），成績
      合格者，由各總部發給退伍證書及預備士官適任證書（交
      由服務單位保管，俟服務期滿或獲核准脫離職務時發給之
      ），以後備軍人身分列管。然原告退休案所附相關證明文
      件中，並未提出依上開可供併計退除年資之相關資料，亦
      難予採計。末查，被告上開88年12月16日函（有關國軍軍
      事學校各班隊基礎教育時間併計退除年資統計表），係供
      具有軍事學校基礎教育年資者折算義務役役期之參考，並
      就軍校自費生僅入伍教育可折抵為義務役之役期予以規範
      。原告該段受訓期間既屬技徒身分，自與被告上開88 年
      12月16日函示規定有間，亦難以適用該函示規定而採計為
      公務人員退休年資。
四、綜上，原告所訴委無足採，從而被告引據首揭規定，就原告
    系爭軍職年資函請權責機關予以查復，權責機關即國防部海
    軍總司令部既於93年5月27日以海務字第0930002929號函查
    復被告，以原告於海軍第一造船廠技徒訓練班第11期汽機
    科受訓，受訓期間屬技徒身分，並非正式員工，亦非服務時
    間，另於58年9月11日起至60年8月31日止，服務於第一造
    船廠鉗工場擔任鉗工，於60年8月18日至62年8月17日徵服
    兵役，又於63年10月28日返廠復補至68年2月23日離職；
    服務期間係屬技工身分。上開軍職年資中，除60年8月18
    日至62年8月17日徵服兵役之2年義務役軍職年資，符合併計
    公務人員退休年資外，其餘年資均未經國防部相關權責單
    位查註，被告因之據以認定除部分之年資得併計軍職年資
    外，系爭軍職年資10年7個月依規定不符採計公務人員退休
    年資，乃於93年6月10日以部退二字第0932377999號函核定
    其退休案，於法有據，並無違誤。復審決定書予以維持，亦
    無不合。原告仍執前詞訴請撤銷，為無理由，應予駁回。原
    告訴之聲明第1項既經駁回，則其訴之聲明第2項已失所附麗
    ，應併予駁回，一併敘明。
五、本件事證已臻明確，兩造其餘主張及證據，核與本判決所得
    心證及結果不生影響，毋庸逐一論述，附此敘明
據上論結，本件原告之訴為無理由，爰依行政訴訟法第98條第3
項前段，判決如主文。
中　　華　　民　　國　　94　　年　  11　　月　 30  　 日
                 臺 北 高 等 行 政 法 院   第 六 庭
                             審 判 長 法  官　林  樹  埔
                                      法  官　許  瑞  助
                                      法  官　陳  鴻  斌
上為正本係照原本作成。
如不服本判決，應於送達後20日內，向本院提出上訴狀並表明上
訴理由，如於本判決宣示後送達前提起上訴者，應於判決送達後
20日內補提上訴理由書（須按他造人數附繕本）。
中　　華　　民　　國　　94　　年　  11　　月　 30  　 日
                                      書記官  蔡  逸  萱
